# 中国企业收购外国企业安全费及维简费的会计处理

提问人：yyutin 时间：2012-07-18 17:55:17
求助各位大侠，外国企业按当地会计制度不需要计提安全费和维简费，用于维持生产的井下设施做为固定资产核算并计提折旧的，实际发生的费用化支出列支当期损益。 当中国企业收购该企业时，是否需要按照中国国内的会计规定，先计提安全费及维简费，并对安全费和维简费形成的资产一次性计提折旧，并冲减计提的专项储备，当期形成费用的金额直接在专项储备中列支，如专项储备不足列支的则一次性转入当期损益列支。

回答人：chenyiwei
不需要按照中国的安全费、维简费会计处理规定调整（即使是在按中国准则编制的集团合并报表中）。解释 3 号对安全费、维简费的会计处理规定是完全与国内的安全费、维简费财务规定（如原来的财企[2006]478号和现在的财企[2012]16号）配套的，国外并不实行这些财务管理规定，也就不必执行配套的会计规定，继续保持其自身在IFRS下的处理结果即可。